【裁判字號】    99,抗,1055
【裁判日期】    990913
【裁判案由】    聲請定其應執行刑
【裁判全文】
臺灣高等法院刑事裁定                  99年度抗字第1055號
抗  告  人  甲○○
上列抗告人因聲請定其應執行刑案件，不服臺灣板橋地方法院中
華民國99年8月18日裁定（99年度聲字第4063號），提起抗告，
本院裁定如下：
    主  文
抗告駁回。
    理  由
一、原裁定意旨略以：受刑人甲○○因犯毒品等案件，經本院先
    後判處如附表所示之刑，均經分別確定在案，有各該判決書
    及臺灣高等法院被告前案紀錄表附卷可稽。茲檢察官以本院
    為各該案犯罪事實最後判決之法院聲請定其應執行之刑，本
    院經核聲請為正當，定應執行有期徒刑為1年7月等語。
二、抗告意旨略以：(一)、按法律上屬於自由裁量之事項，並非概
    無法律性之拘束。法院就自由裁量權之行使，除不得逾越法
    律所規定範圍之外部性界限外，尚應受比例原則、公平正義
    原則之規範，謹守法律秩序之理念，體察法律之規範目的，
    使其結果實質正當，合於裁量之內部性界限，俾與立法本旨
    相契合，亦即必須符合所適用法律授權之目的，並受法律秩
    序之理念、法律感情及慣例等所規範。且現階段之刑事政策
    ，非祇在實現以往應報主義之觀念，尤重在教化之功能。(二)
    、新法實施以來，各法院關於定應執行刑之裁定，如臺灣板
    橋地方法院98年度聲字第2835號，該受刑人所涉為毒品及竊
    盜等罪，刑期總計42個月，定應執行刑為22個月，而抗告人
    所犯案件與之相同，所定應執行刑與之相較，何止天壤之別
    ，原裁定顯有不公之處。抗告人深明係自食惡果，然原裁定
    所定應執行刑如此之重，除深切自我反省外，懇請鈞院給予
    合理公平公正之裁定，爰提起抗告，請求撤銷原裁定，更為
    適當之裁定云云。
三、按裁判確定前犯數罪者，併合處罰之，有2裁判以上者，依
    刑法第51條之規定，定其應執行之刑，同法第50條、第53條
    分別定有明文。次按法院就自由裁量權之行使，除不得逾越
    法律所規定範圍之外部性界限外，另應受比例原則、公平正
    義原則之規範，謹守法律秩序之理念，體察法律之規範目的
    ，使其結果實質正當，合於裁量之內部性界限，俾與立法本
    旨相契合。刑法第51條第5款規定數罪併罰，宣告多數有期
    徒刑者，應於各刑中之最長期以上，各刑合併之刑期以下，
    定其應執行之刑期，但不得逾30年，其就數罪併罰，固非採
    併科主義，而係採限制加重主義，就俱發各罪中，以最重之
    宣告刑為基礎，由法院參酌他罪之宣告刑，裁量加重定之，
    且不得逾法定之30年最高限制，此即外部性界限。法院為裁
    判時，二者均不得有所踰越。在數罪併罰，有二裁判以上，
    定其應執行之刑時，固屬於法院自由裁量之事項，然仍應受
    前揭外部性界限及內部性界限之拘束（最高法院94年度台非
    字第233號判決、96年度台上字第7583號判決、97年度台上
    字第2017號判決參照）。
四、經查：本件抗告人所犯如附表編號1至3所示之罪，先後經臺
    灣板橋地方法院判處如附表所示之刑，均分別確定在案，有
    各該判決書及本院被告前案紀錄表在卷可稽。臺灣板橋地方
    法院檢察署檢察官因而向原審法院聲請定其應執行刑，經原
    審法院審核認聲請為正當，並依上揭法條規定，定其應執行
    刑為有期徒刑1年7月，其所定應執行刑，經核並未逾越刑法
    第51條第5款之規定，符合量刑裁量之外部性界限及內部性
    界限，自屬適法。抗告意旨雖以原裁定定應執行刑結果，有
    違公平原則顯屬過重，請求再予酌減云云。惟查：抗告人所
    犯如附表編號1號所示之罪，經判處有期徒刑8月，如附表編
    號2、3號所示之罪，已定應執有期徒刑1年，原法院綜核如
    附表所示各確定判決定應執行刑之結果，及參酌如附表所示
    3罪各罪宣告刑之刑度，而定其應執行有期徒刑1年7月，並
    無不合，抗告意旨未具體指摘原裁定有何不當或違法，其徒
    以無關他案，空言指摘原裁定，請求再予酌減云云，為無理
    由，應予駁回。
據上論結，應依刑事訴訟法第412 條，裁定如主文。
中    華    民    國    99    年    9     月    13    日
                  刑事第四庭審判長法  官  陳筱珮
                                  法  官  邱滋杉
                                  法  官  孫惠琳
以上正本證明與原本無異。
如不服本裁定，應於收受送達後五日內向本院提出抗告狀。
                                  書記官  陳建邦
中    華    民    國    99    年    9     月    13    日

司法院資訊處製作；財團法人民間司法改革基金會備份。
